---
title: "TFF wip"
author: "Andrés Mañas"
date: '`r Sys.Date()`'
output:
  pdf_document:
    number_sections: yes
  html_document:
    toc: yes
    toc_depth: 2
vignette: |
  %\VignetteIndexEntry{Vignette Title} %\VignetteEncoding{UTF-8} %\VignetteEngine{knitr::rmarkdown}
---

```{r setup, include = FALSE}
library(TFFutils)
setup.knitr()
setup.pander()
```

Resumen de los datos históricos de localización de los dispositivos de medida:

```{r, echo=F, results = 'asis'}
all.locations <- get.parsed.location(2018,9)
```

# Tablas de frecuencia

Tabla \ref{tabs:tabla-frecuencia}:

```{r, echo=T, results = 'asis'}
freq(all.locations$tipo_elem, 
     style = 'rmarkdown', omit.headings=T, order='freq',
     caption='\\label{tabs:tabla-frecuencia} Tabla de frecuencias')
```

Tabla \ref{tabs:tabla-frecuencia-api}:

```{r, echo=T, results = 'asis'}
my.freq(all.locations$tipo_elem, 
        caption='\\label{tabs:tabla-frecuencia-api} Tabla de frecuencias')
```

# Tablas de contingencia

Tabla \ref{tabs:tabla-contingencia}:

```{r, echo=T, results = 'asis'}
ctable(all.locations$tipo_elem, all.locations$tipo_elem, 
       style = 'rmarkdown', omit.headings=T,
       caption='\\label{tabs:tabla-contingencia} Tabla de contingencia')
```

Tabla \ref{tabs:tabla-contingencia-api}:

```{r, echo=T, results = 'asis'}
my.ctable(all.locations$tipo_elem, all.locations$tipo_elem, 
          caption='\\label{tabs:tabla-contingencia-api} Tabla de contingencia')
```

# Descripción de variables

Tabla \ref{tabs:tabla-descr}:

```{r, echo=T, results = 'asis'}
descr(all.locations, 
      style='rmarkdown', omit.headings = T) %>% 
    my.kable.default(caption='\\label{tabs:tabla-descr} Tabla de descripción de variables', digits=c(0,2,2))
```

Tabla \ref{tabs:tabla-descr-api}:

```{r, echo=T, results = 'asis'}
my.descr(all.locations, digits=c(0,2,2),
         caption='\\label{tabs:tabla-descr-api} Tabla de descripción de variables')
```

# Resumen de datasets

Tabla \ref{tabs:tabla-summary}:

```{r, echo=T, results = 'asis'}
dfSummary(all.locations, 
          max.distinct.values=2, graph.col=F, omit.headings=T,
          caption='\\label{tabs:tabla-summary} Tabla de resumen de datasets')
```

Tabla \ref{tabs:tabla-summary-api}:

```{r, echo=T, results = 'asis'}
my.dfSummary(all.locations, 
          caption='\\label{tabs:tabla-summary-api} Tabla de resumen de datasets')
```













